臺灣高等法院臺中分院刑事判決　　　 100年度上易字第1261號
上　訴　人　臺灣臺中地方法院檢察署檢察官
上　訴　人
即　被　告　邱德福
選任辯護人　賴思達律師
上列上訴人因詐欺案件，不服臺灣臺中地方法院100年度易字第1
659號中華民國100年8月3日第一審判決（起訴案號：臺灣臺中地
方法院檢察署 100年度偵字第4619號），提起上訴，本院判決如
下：
    主  文
原判決撤銷。
邱德福犯如附表編號1至17所示之罪，各處如附表編號1至17所示
之刑（含從刑），應執行有期徒刑壹年陸月，如易科罰金，以新
臺幣壹仟元折算壹日。扣案之手機支（IMEI分別為0000000000
00000號、000000000000000號、000000000000000號）、SIM卡壹
張（門號為0000-000000號）、筆記本壹本，均沒收。
    事  實
一、邱德福因缺錢花用，竟意圖為自己不法之所有，基於詐欺取
    財之犯意，自民國99年 7月上旬某日起至100年1月間某日止
    ，為詐騙時供受害人聯絡之用，並逃避警方之追緝，遂多次
    向不詳姓名、年籍之人，購得如附表所示之行動電話門號（
    人頭易付卡），再陸續多次在臺灣桃園、臺中、雲林、臺南
    、高雄等地報紙或求職廣告，刊登留有上開行動電話門號之
    假貸款廣告，誘使有資金需求及願意提供金融帳戶之不特定
    人，撥打該等廣告所留之行動電話門號。邱德福於接到該不
    特定人撥打之行動電話後，即以 1人分飾多種角色，提供不
    特定人諮詢貸款事宜，而分別以如附表各編號犯罪事實欄所
    示之方法詐騙被害人，使其等陷於錯誤，或交付身分證影本
    、金融帳戶影本、金融卡、密碼等，再由邱德福利用該金融
    帳戶作為向他人詐取金錢時，供他人匯款之用（如附表編號
    1 、4、6、10、14、15所示部分）；或匯款至邱德福指定之
    人頭帳戶中，再由邱德福前往臺中市、南投縣等地之自動櫃
    員機提領詐騙所得金錢（如附表編號 1、2、3、5、7、8、9
    、11、12、13、16、17所示部分）。邱德福於上開期間內，
    對陳宜杏等17人實施有如附表各編號所示之行為，對呂昆樺
    、劉筱玲、周俊成、劉忠成、洪秋芬、王浚邦、吳坤松、邱
    文心、陳雅人、黃凱佑、林佳瑩等人不法所得計新臺幣（下
    同）139000元。嗣於100年2月17日16時許，經臺灣臺中地方
    法院檢察署指揮內政部警政署刑事警察局、臺中市政府警察
    局霧峰分局、第四分局、雲林縣警察局斗六分局，持法院核
    發之搜索票，在臺中市○區○○路3段190-1號前，查獲邱德
    福，並在邱德福位於臺中市○○區○○街26巷1號13樓之1居
    所，扣得詐騙所得之現金 52100元及邱德福所有，供犯如附
    表各編號所示詐欺取財犯行所用之手機3支（IMEI分別為000
    000000000000號、000000000000000號、000000000000000號
    ）、SIM卡1張（門號為0000-000000號）、筆記本1本等物，
    因而查悉上情。
二、案經臺灣臺中地方法院檢察署檢察官自動檢舉及周俊成、陳
    雅人訴由臺中市政府警察局霧峰分局移送臺灣臺中地方法院
    檢察署檢察官偵查起訴。
    理    由
一、本案證據能力之說明：按被告以外之人於審判外之陳述，雖
    不符前 4條（按指刑事訴訟法第159條之1至第159條之4）之
    規定，而經當事人於審判程序同意作為證據，法院審酌該言
    詞陳述或書面陳述作成之情況，認為適當者，亦得為證據」
    ；又「當事人、代理人或辯護人於法院調查證據時，知有第
    159條第1項不得為證據之情形，而未於言詞辯論終結前聲明
    異議，視為有前項之同意」，刑事訴訟法第159條之5第 1項
    、第 2項亦有明文。本件被告就檢察官提出之各項證據方法
    之證據能力，均未於言詞辯論終結前聲明異議，且本院審酌
    各該證據作成之情況，認為並無不當，則依上開說明，自視
    為同意作為證據，合先敘明。
二、被告邱德福對上揭事實欄所載之各件犯行，已迭於警詢、檢
    察官偵查、原審及本院審理中坦認不諱；並經證人即被害人
    陳宜杏、呂昆樺、劉筱玲、黃資婷、周俊成、李佳驊、劉忠
    成、洪秋芬、王浚邦、張翠蘭、吳坤松、邱文心、陳雅人、
    張玉貴、顏玉佩、黃凱佑、林佳瑩於警詢中陳述明確；復有
    0000000000號電話通訊監察譯文、臺灣大哥大股份有限公司
    99年9月23日、99年8月 2日雙向通聯資料查詢、原審法院99
    年聲監字第002037號、100年聲監字第 000013號通訊監察書
    、搜索扣押筆錄、扣押物品目錄表、證人陳宜杏、李佳驊、
    張翠蘭、張玉貴、顏玉佩指認被告之指認犯罪嫌疑人紀錄表
    、證人等提出其等所見之報紙廣告影本、證人陳宜杏郵局帳
    戶郵政存簿儲金立帳申請書、客戶歷史交易清單、證人呂昆
    樺提出之存款明細、郵政國內匯款執據、證人周俊成提出之
    郵政國內匯款執據、中華郵政股份有限公司99年11月15日儲
    字第0990163569號函及檢送之證人黃資婷郵局帳戶個人資料
    、客戶歷史交易清單、臺灣中小企業銀行善化分行99年12月
    1 日99善化字第7029952990號函及檢送證人李佳驊帳戶之印
    鑑卡、開戶資料、交易明細、證人王浚邦提出之郵政跨行匯
    款申請書、彰化商業銀行霧峰分行99年12月20日彰霧字第09
    926843號函及檢送證人劉忠成帳戶於99年10月15日匯款臺灣
    企銀善化分行憑證影本、中華郵政股份有限公司99年12月20
    日儲字第0990001585號函及檢送證人洪秋芬郵政跨行匯款申
    請書影本、永豐商業銀行彰化分行99年12月17日永豐銀彰化
    分行（099）字第00023號函及檢送證人洪秋芬99年10月21日
    辦理現金匯款至臺灣企銀帳戶之影像及匯款委託書影本、華
    南商業銀行總行100年1月3日營清字第1000022號函及檢送證
    人張翠蘭帳戶之客戶資料整合查詢、存款往來明細表暨對帳
    單、證人吳坤松提出之郵政跨行匯款申請書、證人陳雅人提
    出之京城銀行匯款委託書、華南商業銀行活期性存款收據、
    國泰世華商業銀行100年2月 1日國世永康字第1000000025號
    函及檢送證人顏玉佩帳戶之對帳單、臺灣土地銀行斗六分行
    100年1月 7日斗六存字第1000000124號函及檢送證人張玉貴
    帳戶之存款印鑑卡、客戶往來明細查詢、證人黃凱佑提出之
    國泰世華商業銀行存款憑證、證人林佳瑩所提出之匯款單、
    被告提領證人陳宜杏郵局帳號現金之影像照片11張、被告提
    領證人李佳驊中小企銀帳號現金之影像照片 4張、被告提領
    證人黃資婷郵局帳號現金之影像照片14張、被告提領證人張
    翠蘭華南銀行帳戶現金之影像照片15張、搜索被告現場照片
    2 張等件，附卷足稽，此外，復有被告詐騙如附表所示被害
    人所得現金 52100元及被告所有供犯如附表各編號所示詐欺
    取財犯行所用之手機3支（IMEI分別為000000000000000號、
    000000000000000號、000000000000000號）、SIM卡1張（門
    號為0000-000000號）、筆記本1本等物扣案可資佐證，足認
    被告對其被訴犯有如犯罪事實欄所載犯罪所為之自白認罪供
    述核與本案客觀事實相符，堪以採信。是綜上所述，本案事
    證明確，被告犯上開詐欺取財罪，洵堪認定，均應依法予以
    論罪科刑。
三、核被告邱德福所為，均係犯刑法第339條第1項之詐欺取財罪
    。被告就附表編號1 至編號17所示之各次詐欺取財犯行，參
    酌95年7月1日刑法修正施行後，刪除第56條連續犯之修法意
    旨，本質上屬數罪之行為，除數行為在時空密接實施，侵害
    同一法益，各行為間獨立性甚為薄弱之情況下，依社會一般
    健全觀念，難以強行分開，在刑法評價上，以視為數個舉動
    之接續施行，合為包括之一行為予以評價外，自應分論併罰
    （最高法院86年臺上字第3295號判例意旨參照），而被告如
    附表編號 1至編號17所示於各次詐欺取財犯行後，行為之目
    的即已滿足，行為之結果亦已完成，各行為間之獨立性甚為
    顯然，足見犯意個別，依前述說明，自應予分論併罰。
四、原審以被告本案罪證明確，予以論罪科刑，原無不合，惟查
    原審於審酌被告之素行、智識程度、經濟狀況、犯罪之手段
    等一切情狀後，就被告所犯之17次詐欺取財犯行，均量處有
    期徒刑6月，並諭知易科罰金部分皆以1,000元折算 1日。然
    主文欄所記載之易科罰金標準則以2,000元折算1日，前後已
    有不一，有主文與判決所載理由矛盾之情況。另被告已於本
    案原審判決後之100年8月17日以存證信函附郵證匯票之方式
    ，賠償被害人林佳瑩、陳雅人、洪秋芬、劉忠成、陳杏宜等
    人；復就前未收受存證信函之被害人黃凱佑、劉筱玲以辦理
    清償提存之方式，提存賠償金完竣，有各該存證信函、郵政
    匯票、提存書等附卷可考，原審未及審酌，尚有未洽，檢察
    官與被告分別據以為上訴意旨指原判決不當，為有理由，應
    由本院將原判決撤銷改判。爰審酌被告並未有前案紀錄（見
    本院卷附之臺灣高等法院被告前案紀錄表），素行尚稱良好
    、大學肄業之智識程度、經濟小康生活狀況（見警卷被告調
    查筆錄當事欄記載），竟因前遭他人詐欺而起意詐欺他人，
    而不思付出勞力賺取金錢供己花用，並利用通訊貸款詐欺之
    方式，以廣告方式向社會大眾詐騙，使被害人陷於誤信而給
    與貸款之相關資料，被告再利用所得之資料向其他被害人詐
    取金錢，使急於貸款之被害人遭受損害，嚴重破壞人與人之
    間之信賴關係，再審酌被告犯後已坦承犯行，堪認被告已有
    悔意，本件所詐騙之金額雖非詎，但受騙之人數多達17人，
    而被告已與本案之其中 9名被害人達成調解（此有調解程序
    筆錄附原審卷可稽），嗣並已賠償全部被害人及檢察官求處
    刑度等一切情狀後，爰量處如附表編號 1至17所示之刑，並
    定其應執行之刑，復就所定應執行之刑諭知易科罰金之折算
    標準，以示懲儆。
五、按刑罰之執行，係對於人身及財產之侵害，應止於犯罪行為
    人之一身為原則。沒收為從刑之一種；刑法上所謂屬於犯罪
    行為人因犯罪所得之沒收物，乃指無他人得對於該物主張法
    律上之權利者而言；倘該物原屬被害人所有，而為犯罪行為
    人因犯罪而取得或變易獲得，該被害人既仍得對之為法律上
    權利之主張，自難認該當於沒收之要件。亦即刑法第38條第
    1項第3款規定因犯罪所得之物得沒收者，依同條第 3項前段
    規定，以屬於犯人者為限，始得為之，如第三人對於該物在
    法律上得主張權利者，即不在得沒收之列。（最高法院97年
    度台上字第2250號判決、93年度台上字第4270號判決參照）
    。扣案之現金 52100元，被告供承係其詐騙各被害人所得款
    項之剩餘，則依上開說明，不得宣告沒收，應於判決確定後
    ，另依循法律程序處理。至扣案之手機3支（IMEI分別為000
    000000000000號、000000000000000號、000000000000000號
    ）、筆記本 1本等物，則為被告所有用來詐騙被害人所用之
    物，均於如附表編號1至17項下宣告沒收；至SIM卡 1張（門
    號為0000-000000）僅足以證明被告用來詐騙如附表編號1、
    6、17之被害人所用之物，則此SIM卡 1張於各該項下諭知沒
    收。另其他未扣案用來詐騙被害人之 SIM卡（0000-0000000
    號、0000-000000號、0000-000000號、0000-000000號、000
    0-000000號）為免將來執行之不便，爰不另為沒收之諭知，
    併此說明。
據上論斷，應依刑事訴訟法第369條第1項前段、第364條、第299
條第1項前段，刑法第339條第1項、第41條第1項前段、第 8項、
第51條第5款、第38條第1項第2款，刑法施行法第1條之1第1項、
第2項前段，判決如主文。
本案經檢察官劉家芳到庭執行職務。
中    華    民    國   100    年    11    月    8     日
            刑事第十一庭  審判長法  官  郭  同  奇
                                法  官  陳  慧  珊
                                法  官  張  智  雄
以上正本證明與原本無異。
不得上訴。
                                書記官  林  明  冬
中    華    民    國   100    年    11    月    8     日
附錄本案論罪科刑法條全文：
刑法第339條
意圖為自己或第三人不法之所有，以詐術使人將本人或第三人之
物交付者，處5年以下有期徒刑、拘役或科或併科1千元以下罰金
。
以前項方法得財產上不法之利益或使第三人得之者，亦同。
前二項之未遂犯罰之。
附表：
┌─┬───┬────────────────────┬─────────┐
│編│被害人│ 犯          罪          事          實 │罪  刑  及  沒  收│
│號│      │                                        │                  │
├─┼───┼────────────────────┼─────────┤
│ 1│陳宜杏│99年7月1日或2日，陳宜杏因缺錢花用，在雲 │邱德福犯詐欺取財罪│
│  │      │林縣斗六市看見「求才令」上，有邱德福所刊│，處有期徒刑陸月，│
│  │      │登，內容為：「超好貸5-100萬免匯款最實在 │如易科罰金，以新臺│
│  │      │，電話0000-000000」之貸款廣告，遂依該電 │幣壹仟元折算壹日。│
│  │      │話與邱德福聯繫貸款事宜。邱德福即分別自稱│扣案之手機支（IM│
│  │      │係林先生及經理（所留行動電話門號為0986-4│EI分別為0000000000│
│  │      │88194號），與陳宜杏相約於同月2日14時許，│35136號、000000000│
│  │      │在雲林縣斗六市○○○路夜市附近見面，向陳│384571號、00000000│
│  │      │宜杏詐稱：銀行出入正常才可辦理信貸，逐月│0000000號）、SIM卡│
│  │      │有資金出入，才能申辦成功，且需繳交郵局存│壹張（門號00000000│
│  │      │摺影本、金融卡、密碼、身份證影本、健保卡│94號）、筆記本壹本│
│  │      │影本等語，致陳宜杏陷於錯誤，將其所有之斗│，均沒收。        │
│  │      │六永安郵局帳戶（帳號000-00000000000008  │                  │
│  │      │號）之金融卡、密碼及上開資料等交付邱德福│                  │
│  │      │。於過1個月之後陳宜杏再依邱德福指示匯款 │                  │
│  │      │18000元予邱德福，之後均無貸款消息，陳宜 │                  │
│  │      │否始知受騙。                            │                  │
├─┼───┼────────────────────┼─────────┤
│2 │呂昆樺│99年7 月初某日，呂昆樺因缺錢花用，在桃園│邱德福犯詐欺取財罪│
│  │      │縣桃園市看見「求職便利通」上，有邱德福所│，處有期徒刑陸月，│
│  │      │刊登之「超好貸」廣告，即依該廣告所留之行│如易科罰金，以新臺│
│  │      │動電話門號0000-000000 號與邱德福聯繫貸款│幣壹仟元折算壹日。│
│  │      │事宜。邱德福即自稱係林專員，向呂昆樺詐稱│扣案之手機支（IM│
│  │      │：需要先調查呂昆樺之負債比例，才有辦法貸│EI分別為0000000000│
│  │      │款等語，再於同年月23日10時許，向呂昆樺詐│35136號、000000000│
│  │      │稱：只要付3600元手續費，即可簽約幫呂昆樺│384571號、00000000│
│  │      │貸款等語，使呂昆樺陷於錯誤，於同日12時6 │0000000號）、筆記 │
│  │      │分許匯款3600元至上開陳宜杏之郵局帳戶內。│本壹本，均沒收。  │
│  │      │又於同年月28日l3時許，邱德福又自稱係超好│                  │
│  │      │貸公司之老闆楊董，向呂昆樺詐稱：需繳保證│                  │
│  │      │金15000元，即可完成貸款手續等語，使呂昆 │                  │
│  │      │樺陷於錯誤，於同年月29日匯款15000元至上 │                  │
│  │      │開陳宜杏之郵局帳戶內。上開款項計18600 元│                  │
│  │      │隨即被邱德福提領一空。嗣後均無貸款消息，│                  │
│  │      │呂昆樺始知受騙。                        │                  │
├─┼───┼────────────────────┼─────────┤
│3 │劉筱玲│99年7 月初某日，劉筱玲因缺錢花用，在雲林│邱德福犯詐欺取財罪│
│  │      │縣虎尾鎮看見「求才令」上，有邱德福所刊登│，處有期徒刑陸月，│
│  │      │，內容為：「超好貸5-100萬免匯款最實在， │如易科罰金，以新臺│
│  │      │電話0000-000000」之貸款廣告，遂依該電話 │幣壹仟元折算壹日。│
│  │      │與邱德福聯繫貸款事宜。邱德福即自稱為「阿│扣案之手機支（IM│
│  │      │祥」，向劉筱玲詐稱：需先繳交雙證件影本及│EI分別為0000000000│
│  │      │金融帳戶等資料，會派專員前來收取，但要繳│35136號、000000000│
│  │      │納委託費3600元等語，致劉筱玲陷於錯誤，依│384571號、00000000│
│  │      │邱德福指示，於同年月29日中午12時許，在莿│0000000號）、筆記 │
│  │      │桐郵局匯款3600元至上開陳宜杏之郵局帳戶，│本壹本，均沒收。  │
│  │      │隨即被邱德福提領一空。嗣後均無貸款消息，│                  │
│  │      │劉筱玲始知受騙。                        │                  │
├─┼───┼────────────────────┼─────────┤
│4 │黃資婷│99年8 月中旬某日，黃資婷因缺錢花用，在臺│邱德福犯詐欺取財罪│
│  │      │南縣後壁鄉（現改制為臺南市後壁區）看見「│，處有期徒刑陸月，│
│  │      │小兵立大功夾報工商廣告」，有邱德福所刊登│如易科罰金，以新臺│
│  │      │之「輕鬆貸慢慢還5-l00萬免匯款較實在，電 │幣壹仟元折算壹日。│
│  │      │話0000000000」貸款廣告，即依該行動電話門│扣案之手機支（IM│
│  │      │號與邱德福聯繫貸款事宜。邱德福即自稱為「│EI分別為0000000000│
│  │      │主任」，向黃資婷詐稱：要辦理信用貸款需先│35136號、000000000│
│  │      │繳交雙證件影本及金融卡、密碼等物品等語，│384571號、00000000│
│  │      │使黃資婷陷於錯誤，並與黃資婷相約同日11時│0000000號）、筆記 │
│  │      │，在臺南縣新營市（現改制為臺南市新營區）│本壹本，均沒收。  │
│  │      │復興路交流道附近見面。見面後，黃資婷即將│                  │
│  │      │其所有之身分證影本、後壁安溪寮郵局帳戶（│                  │
│  │      │帳號000-0000 0000000006號）影本及該帳戶 │                  │
│  │      │之金融卡、密碼等交付邱德福。嗣後均無貸款│                  │
│  │      │消息，黃資婷始知受騙。                  │                  │
├─┼───┼────────────────────┼─────────┤
│5 │周俊成│99年8月26日，周俊成因缺錢花用，在臺南縣 │邱德福犯詐欺取財罪│
│  │      │新市鄉（現改制為臺南市新市區）看見「小兵│，處有期徒刑陸月，│
│  │      │立大功夾報工商廣告」，有邱德福所刊登之「│如易科罰金，以新臺│
│  │      │輕鬆貸慢慢還5-l00萬免匯款較實在，電話098│幣壹仟元折算壹日。│
│  │      │0000000」貸款廣告，即依上開行動電話門號 │扣案之手機支（IM│
│  │      │與邱德福聯繫貸款事宜。邱德福即自稱係陳主│EI分別為0000000000│
│  │      │任，向周俊成詐稱：需先匯款3600元作業費用│35136號、000000000│
│  │      │，才可貸款等語，致周俊成陷於錯誤，於同日│384571號、00000000│
│  │      │13時9分許，在臺南市新市區新市郵局匯款360│0000000號）、筆記 │
│  │      │0元至上開黃資婷帳戶。之後邱德福又再傳送 │本壹本，均沒收。  │
│  │      │簡訊給周俊成，要求周俊成匯15000元手續費 │                  │
│  │      │用至上開黃資婷郵局帳戶，致周俊成陷於錯誤│                  │
│  │      │，再於同年9月2日l5時15分，在臺南市安南區│                  │
│  │      │海佃郵局匯款15000元至上開黃資婷帳戶內。 │                  │
│  │      │上開款項計18600元隨即被邱德福提領一空。 │                  │
│  │      │嗣後均無貸款消息，周俊成始知受騙。      │                  │
├─┼───┼────────────────────┼─────────┤
│6 │李佳驊│99年8月中旬某日，李佳驊因缺錢花用，在臺 │邱德福犯詐欺取財罪│
│  │      │南縣善化鎮（現改制為臺南市善化區）看見「│，處有期徒刑陸月，│
│  │      │小兵立大功夾報工商廣告」，有邱德福所刊登│如易科罰金，以新臺│
│  │      │之「輕鬆貸慢慢還5-l00萬免匯款較實在，電 │幣壹仟元折算壹日。│
│  │      │話0000000000」貸款廣告，即依該行動電話門│扣案之手機支（IM│
│  │      │號與邱德福聯繫貸款事宜。邱德福即自稱係主│EI分別為0000000000│
│  │      │任，向李佳驊詐稱：需先繳交雙證件影本、金│35136號、000000000│
│  │      │融卡、密碼，才可貸款等語，數日後再打行動│384571號、00000000│
│  │      │電話給李佳驊，稱原本聯絡電話0000-000000 │0000000號）、SIM卡│
│  │      │號已遺失停話，並改留行動電話門號0000-000│壹張（門號為0986-4│
│  │      │813、0000-000000號供李佳驊聯繫，致李佳驊│88194號）、筆記本 │
│  │      │陷於錯誤，與邱德福相約於同月29日10時許，│壹本，均沒收。    │
│  │      │在臺南市善化區火車站前7-11便利商店前見面│                  │
│  │      │。見面後李佳驊即將其所有身分證影本、臺灣│                  │
│  │      │中小企業銀行善化分行金融帳戶（帳號：050-│                  │
│  │      │00000000000號）影本及該帳戶之金融卡等交 │                  │
│  │      │給邱德福，並於是日稍後，將該帳戶密碼以電│                  │
│  │      │話告知邱德福。嗣後均無貸款消息，李佳驊始│                  │
│  │      │知受騙。                                │                  │
├─┼───┼────────────────────┼─────────┤
│7 │劉忠成│99年10月間某日，劉忠成因做生意亟需資金，│邱德福犯詐欺取財罪│
│  │      │在臺中縣霧峰鄉（現改制為臺中市霧峰區）看│，處有期徒刑陸月，│
│  │      │見某報紙廣告，有邱德福所刊登之貸款廣告，│如易科罰金，以新臺│
│  │      │即依該廣告所留之行動電話門號0000-000000 │幣壹仟元折算壹日。│
│  │      │號與邱德福聯繫貸款事宜。邱德福即自稱係黃│扣案之手機支（IM│
│  │      │經理，向劉忠成詐稱：需先匯款3600元手續費│EI分別為0000000000│
│  │      │，才可貸款等語，致劉忠成陷於錯誤，於同年│35136號、000000000│
│  │      │月l5日，在臺中市霧峰區彰化銀行霧峰分行，│384571號、00000000│
│  │      │匯款3600元至上開李佳驊帳戶。之後邱德福再│0000000號）、筆記 │
│  │      │自稱為總經理，要求劉忠成再匯款，經劉忠成│本壹本，均沒收。  │
│  │      │察覺有異，始知受騙。惟上開3600元已被邱德│                  │
│  │      │福提領一空。                            │                  │
├─┼───┼────────────────────┼─────────┤
│8 │洪秋芬│99年10月間某日，洪秋芬因缺錢花用，在彰化│邱德福犯詐欺取財罪│
│  │      │縣彰化市看到某報紙廣告，有邱德福所刊登之│，處有期徒刑陸月，│
│  │      │貸款廣告，即依該廣告所留之行動電話門號09│如易科罰金，以新臺│
│  │      │00-000000 號與邱德福聯繫貸款事宜。邱德福│幣壹仟元折算壹日。│
│  │      │即自稱係蔡副理，向洪秋芬詐稱：需先匯款36│扣案之手機支（IM│
│  │      │00元手續費，才可貸款等語，致洪秋芬陷於錯│EI分別為0000000000│
│  │      │誤，於同年月19日，在彰化市曉陽郵局匯款36│35136號、000000000│
│  │      │00元至上開李佳驊帳戶內。之後邱德福又自稱│384571號、00000000│
│  │      │為楊經理，要求洪秋芬再匯10000元相關費用 │0000000號）、筆記 │
│  │      │至上開李佳驊帳戶，致洪秋芬陷於錯誤，再於│本壹本，均沒收。  │
│  │      │同年月21日，在彰化市永豐銀行彰化分行匯款│                  │
│  │      │10000元至上開李佳驊帳戶內。上開款項計136│                  │
│  │      │00元隨即被邱德福提領一空。嗣後均無貸款消│                  │
│  │      │息，洪秋芬始知受騙。                    │                  │
├─┼───┼────────────────────┼─────────┤
│9 │王浚邦│99年l0月初某日，王浚邦因缺錢花用，在南投│邱德福犯詐欺取財罪│
│  │      │縣埔里鎮看見蘋果日報廣告，有邱德福所刊登│，處有期徒刑陸月，│
│  │      │之信用貸款廣告（內容：個人貸款不用匯款5-│如易科罰金，以新臺│
│  │      │200，電話0000-000000、蔡副理），即依上開│幣壹仟元折算壹日。│
│  │      │行動電話門號與邱德福聯繫貸款事宜。邱德福│扣案之手機支（IM│
│  │      │即自稱係蔡副理，向王浚邦詐稱：需先匯款36│EI分別為0000000000│
│  │      │00元手續費，才可貸款等語，致王浚邦陷於錯│35136號、000000000│
│  │      │誤，於同月20日l5時28分許，在南投縣埔里鎮│384571號、00000000│
│  │      │北平街郵局，匯款3600元至上開李佳驊帳戶。│0000000號）、筆記 │
│  │      │之後邱德福又要求王浚邦匯款15000元之保證 │本壹本，均沒收。  │
│  │      │金，王浚邦察覺有異始知受騙，惟上開3600  │                  │
│  │      │元已被邱德福提領一空。                  │                  │
├─┼───┼────────────────────┼─────────┤
│10│張翠蘭│99年11月中旬某日，張翠蘭因缺錢花用，在雲│邱德福犯詐欺取財罪│
│  │      │林縣斗六市看見「求才令」上，有邱德福所刊│，處有期徒刑陸月，│
│  │      │登之信用貸款廣告（內容：好消息20-100萬貸│如易科罰金，以新臺│
│  │      │款免匯款，電話0000-000000、江副理），即 │幣壹仟元折算壹日。│
│  │      │依上開行動電話門號與邱德福聯繫貸款事宜。│扣案之手機支（IM│
│  │      │邱德福即自稱係江副理，向張翠蘭詐稱：需先│EI分別為0000000000│
│  │      │繳交雙證件影本、金融卡、密碼，才可貸款等│35136號、000000000│
│  │      │語，致張翠蘭陷於錯誤，與邱德福相約於同年│384571號、00000000│
│  │      │月24日15時許，在雲林縣斗六市○○路○段24l│0000000號）、筆記 │
│  │      │號麥當勞斗六店前見面。見面後，張翠蘭即將│本壹本，均沒收。  │
│  │      │其所有之華南銀行斗六分行金融帳戶（帳號：│                  │
│  │      │000-000000000000號）金融卡、密碼等交給邱│                  │
│  │      │德福。嗣後均無貸款消息，張翠蘭始知受騙。│                  │
├─┼───┼────────────────────┼─────────┤
│11│吳坤松│99年12月3 日l2時許，吳坤松因缺錢花用，在│邱德福犯詐欺取財罪│
│  │      │臺中縣東勢鎮（現改制為壹中市東勢區）看見│，處有期徒刑陸月，│
│  │      │報紙廣告，有邱德福所刊登之信用貸款廣告（│如易科罰金，以新臺│
│  │      │內容：好消息，只要有雙證件就能輕鬆貸款，│幣壹仟元折算壹日。│
│  │      │請撥打0000-000000），即依上開行動電話門 │扣案之手機支（IM│
│  │      │號與邱德福聯繫貸款事宜。邱德福即自稱係江│EI分別為0000000000│
│  │      │副理接聽後，再假稱係王總經理，以行動電話│35136號、000000000│
│  │      │門號0000-000000號向吳坤松詐稱：需先匯款 │384571號、00000000│
│  │      │3000元資料費、8000元律師費及12000元的保 │0000000號）、筆記 │
│  │      │險金，才可貸款等語，致吳坤松陷於錯誤，分│本壹本，均沒收。  │
│  │      │別於同年月3日12時53分許、同年月7日13 時 │                  │
│  │      │43分許、同年月14日9時30分許、同年月14 日│                  │
│  │      │13時31分許，分別匯款3000元、8000元、8000│                  │
│  │      │元、4000元至上開張翠蘭帳戶內。上開款項計│                  │
│  │      │23000元隨即被邱德福提領一空。嗣後均無貸 │                  │
│  │      │款消息，吳坤松始知受騙。                │                  │
├─┼───┼────────────────────┼─────────┤
│12│邱文心│99年11月初某日，邱文心因缺錢花用，在雲林│邱德福犯詐欺取財罪│
│  │      │縣古坑鄉看見「求才令」上，有邱德福所刊登│，處有期徒刑陸月，│
│  │      │之信用貸款廣告（內容：好消息，10-100萬，│如易科罰金，以新臺│
│  │      │貸款免匯款，電話0000-000000、江副理）即 │幣壹仟元折算壹日。│
│  │      │依上開行動電話門號與邱德福聯繫貸款事宜。│扣案之手機支（IM│
│  │      │邱德福即自稱係江副理，向邱文心詐稱：需先│EI分別為0000000000│
│  │      │繳納手續費、保證金、律師費，才可貸款等語│35136號、000000000│
│  │      │，致邱文心陷於錯誤，先於同年11月22日14時│384571號、00000000│
│  │      │55 分許，匯款3000元至張玉貴所有之土地銀 │0000000號）、筆記 │
│  │      │行斗六分行金融帳戶內（帳號              │本壹本，均沒收。  │
│  │      │000-000000000000號），再於同年12月10日中│                  │
│  │      │午12時34分許，匯款1萬元至上開張翠蘭帳戶 │                  │
│  │      │內，又於同年月13日上午ll時20分許，匯款  │                  │
│  │      │5000元至上開張翠蘭帳戶內，後於同年月15日│                  │
│  │      │l5時26分許，匯款6000 元至上開張翠蘭帳戶 │                  │
│  │      │肉。上開款項計24000元隨即被邱德福提領一 │                  │
│  │      │空。嗣後均無貸款消息，邱文心始知受騙。  │                  │
├─┼───┼────────────────────┼─────────┤
│13│陳雅人│99年12月10日，陳雅人因缺錢花用，在嘉義縣│邱德福犯詐欺取財罪│
│  │      │水上鄉看見「求才令」上，有邱德福所刊登之│，處有期徒刑陸月，│
│  │      │信用貸款廣告，即依該廣告所留之行動電話門│如易科罰金，以新臺│
│  │      │號0000-000000 號與邱德福聯繫貸款事宜。邱│幣壹仟元折算壹日。│
│  │      │德福即自稱係江副理接聽電話，聲稱會叫主管│扣案之手機支（IM│
│  │      │打電話給陳雅人等語。再於同年月13日，邱德│EI分別為0000000000│
│  │      │福即假稱主管，以行動電話門號0000-000000 │35136號、000000000│
│  │      │號撥打給陳雅人，向陳雅人詐稱：需先繳納30│384571號、00000000│
│  │      │00元作資料等語，致陳雅人陷於錯誤，於同年│0000000號）、筆記 │
│  │      │月14日，將3000元匯至上開張翠蘭帳戶內。又│本壹本，均沒收。  │
│  │      │於同年月15日，邱德福再以電話向陳雅人詐稱│                  │
│  │      │：需繳納15000元作地方法院資料等語，致陳 │                  │
│  │      │雅人陷於錯誤，再於同年月15日匯15000元至 │                  │
│  │      │上開張翠蘭帳戶內。再於同年月17日，邱德福│                  │
│  │      │向陳雅人詐稱：還差6000元等語，致陳雅人陷│                  │
│  │      │於錯誤，同日再匯款6000元至上開張翠蘭帳戶│                  │
│  │      │內。上開款項共計2萬4000元隨即被邱德福提 │                  │
│  │      │領一空。嗣後均無貸款消息，陳雅人始知受騙│                  │
│  │      │。                                      │                  │
├─┼───┼────────────────────┼─────────┤
│14│張玉貴│99年11月17日，張玉貴因缺錢花用，在雲林縣│邱德福犯詐欺取財罪│
│  │      │林內鄉看見「求才令」上，有邱德福所刊登之│，處有期徒刑陸月，│
│  │      │信用貸款廣告（內容：好消息20-100萬貸款免│如易科罰金，以新臺│
│  │      │匯款，電話0000-000000、江副理），即依上 │幣壹仟元折算壹日。│
│  │      │開行動電話門號與邱德福聯繫貸款事宜。邱德│扣案之手機支（IM│
│  │      │福即自稱係江副理，向張玉貴詐稱：需先繳交│EI分別為0000000000│
│  │      │雙證件影本、金融卡及密碼等，並與張玉貴約│35136號、000000000│
│  │      │在同日14時許，在雲林縣林內鄉○○村○○路│384571號、00000000│
│  │      │6號（張玉貴經營之水果攤）前見面。見面後 │0000000號）、筆記 │
│  │      │，張玉貴即將其所有之土地銀行斗六分行之金│本壹本，均沒收。  │
│  │      │融帳戶（帳號：000-000000000000號）金融卡│                  │
│  │      │、密碼等交給邱德福。嗣後均無貸款消息，張│                  │
│  │      │玉貴始知受騙。                          │                  │
├─┼───┼────────────────────┼─────────┤
│15│顏玉佩│99年12月下旬某日，顏玉佩因缺錢花用，在臺│邱德福犯詐欺取財罪│
│  │      │南縣永康鄉（現改制為臺南市永康區）看見「│，處有期徒刑陸月，│
│  │      │小兵立大功夾報工商廣告」上，有邱德福所刊│如易科罰金，以新臺│
│  │      │登之信用貸款廣告（內容：貸款5-100 萬年終│幣壹仟元折算壹日。│
│  │      │到，拼現金，免匯款、最放心，電話0000-000│扣案之手機支（IM│
│  │      │813 、李主任），即依上開行動電話門號與邱│EI分別為0000000000│
│  │      │德福聯繫貸款事宜。邱德福即自稱係李主任，│35136號、000000000│
│  │      │向顏玉佩詐稱：需先繳交雙證件影本及金融卡│384571號、00000000│
│  │      │、密碼等語，致顏玉佩陷於錯誤，與邱德福相│0000000號）、筆記 │
│  │      │約於100年1月6日18時50分許，在臺南市永康 │本壹本，均沒收。  │
│  │      │區○○○路附近（家樂福大賣場）見面。見面│                  │
│  │      │後，顏玉佩即將其所有之身分證影本、國泰世│                  │
│  │      │華銀行永康分行金融帳戶影本（帳號000-0000│                  │
│  │      │0000 0000號）及該帳戶之金融卡、密碼等交 │                  │
│  │      │給邱德福。嗣後均無貸款消息，顏玉佩始知受│                  │
│  │      │騙。                                    │                  │
├─┼───┼────────────────────┼─────────┤
│16│黃凱佑│l00年1月間某日，黃凱佑因缺錢花用，在臺中│邱德福犯詐欺取財罪│
│  │      │市西屯區看見「點將錄」上，有邱德福所刊登│，處有期徒刑陸月，│
│  │      │之信用貸款廣告，即依該廣告所留之行動電話│如易科罰金，以新臺│
│  │      │門號0000-0008l3 號與邱德福聯繫貸款事宜。│幣壹仟元折算壹日。│
│  │      │邱德福即自稱係李主任，向黃凱佑詐稱：需先│扣案之手機支（IM│
│  │      │繳納3200元作為委託代辦資料費用等語，致黃│EI分別為0000000000│
│  │      │凱佑陷於錯誤，於同年月l3日，匯款3200元至│35136號、000000000│
│  │      │上開顏玉佩帳戶內。之後，邱德福再假稱係吳│384571號、00000000│
│  │      │總，要黃凱佑再匯款15000元才能貸得款項等 │0000000號）、筆記 │
│  │      │語，黃凱佑察覺有異，始知受騙。惟上開3200│本壹本，均沒收。  │
│  │      │元已被邱德福提領一空。                  │                  │
├─┼───┼────────────────────┼─────────┤
│17│林佳瑩│100年1月10日，林佳瑩因缺錢花用，在臺南市│邱德福犯詐欺取財罪│
│  │      │北區看見「小兵立大功夾報工商廣告」上，有│，處有期徒刑陸月，│
│  │      │邱德福所刊登之信用貸款廣告（內容：貸款  │如易科罰金，以新臺│
│  │      │5-100萬  年終到  拼現金  免匯款  最放心 │幣壹仟元折算壹日。│
│  │      │，電話：0000000000號），即依該廣告所留之│扣案之手機支（IM│
│  │      │行動電話門號0000-000000號與邱德福聯繫貸 │EI分別為0000000000│
│  │      │款事宜。邱德福即自稱係李主任，向林佳瑩詐│35136號、000000000│
│  │      │稱：需先繳納3200元作為委託代辦資料費用等│384571號、00000000│
│  │      │語，致林佳瑩陷於錯誤，於同年月l4日，匯款│0000000號）、SIM卡│
│  │      │3200元至上開顏玉佩帳戶內。之後，邱德福再│壹張（0000000000號│
│  │      │假稱係吳總以門號0000000000號電話與林佳瑩│）筆記本壹本，均沒│
│  │      │連繫，要林佳瑩再匯款15000元才能貸得款項 │收。              │
│  │      │等語，林佳瑩告知沒錢無法匯款後，邱德福即│                  │
│  │      │未再與林佳瑩聯絡，林佳瑩始知受騙。惟上開│                  │
│  │      │3200元已被邱德福提領一空。              │                  │
└─┴───┴────────────────────┴─────────┘